【裁判字號】    95,上訴,3412
【裁判日期】    951027
【裁判案由】    毒品危害防制條例
【裁判全文】
臺灣高等法院刑事判決                95年度上訴字第3412號
上  訴  人  臺灣基隆地方法院檢察署檢察官
被      告  甲○○
上列上訴人，因被告違反毒品危害防制條例案件，不服臺灣基隆
地方法院，95年度訴字第478號，中華民國95年8月4日第一審判
決（起訴案號：臺灣基隆地方法院檢察署95年度毒偵字第928號
），提起上訴，本院判決如下：
    主  文
原判決撤銷。
甲○○連續施用第一級毒品，累犯，處有期徒刑1年2月。
扣案之第一級毒品海洛因淨重1.77公克、0.14公克，均沒收銷燬
之，包裝上開第一級毒品海洛因之包裝袋1只及小型塑膠袋4只，
均沒收。
    事  實
一、甲○○因施用毒品罪，經送強制戒治，於民國92年7月18日
    停止戒治，於92年8月13日保護管束期滿，曾因施用第一、
    二級毒品案件，經原審法院判處有期徒刑1年、6月，定應執
    行刑為有期徒刑1年4月，緩刑5年，後經撤銷緩刑宣告；再
    因施用第一、二級毒品案件，經原審法院判處有期徒刑1年
    、7月，經定應執行有期徒刑1年4月，二件接續執行，於95
    年3月14日因縮短刑期期滿而執行完畢。其基於概括之犯意
    ，自95年3月14日出監後之95年3月間某日起至95年4月22日
    晚上某時止，在基隆市○○區○○街4巷30號住處內，約1天
    施用3次之頻率，以將第一級毒品海洛因置入注射針筒內注
    射手臂之方式，連續施用第一級毒品海洛因多次。嗣為警扣
    得第一級毒品海洛因淨重1.77公克及其所有供施用第一級毒
    品用之包裝上開第一級毒品海洛因之包裝袋1只。其復於95
    年6月間起基於上開施用毒品海洛因之概括犯意，繼續施用
    海洛因，最後一次係於95年6月13日22時許，在基隆市○○
    街4巷30號住處客廳，以上述方式施用海洛因一次，經警於
    95年6月14日17時5分許（警方移送書及併辦意旨誤載為95年
    6月11日），在基隆市○○路259巷口查獲，並扣得海洛因4
    小包（淨重0.14公克，並扣得小型塑膠袋4個）。
二、95年4月22日查獲部分經基隆市警察局第二分局移送臺灣基
    隆地方法院檢察署檢察官偵查起訴。95年6月14日查獲部分
    經同署檢察官以95年毒偵字第1592號移由本院併案辦理。
    理  由
一、95年4月22日查獲部分，業據被告甲○○於原審自白不諱，
    並有查獲之毒品海洛因扣案可稽，該毒品經送法務部調查局
    鑑定結果，含第一級毒品海洛因成分，淨重1.77公克，有該
    局95年6月9日調科壹字第320003759號鑑定通知書乙份在卷
    可按，此部分事證極為明確。95年6月14日查獲部分，業據
    被告於警訊及偵查中供承明白，並經警查獲海洛因4包（含4
    只小型塑膠包裝袋）扣案可佐，該扣案之毒品，經送法務部
    調查局鑑定，淨重為0.14公克，含毒品海洛因成分，有該局
    95年7月10日調科壹字第320003866號鑑定通知書乙份附於偵
    查卷可按（95年毒偵字第1269號卷第33頁），此部分事證亦
    甚明確，均應依法論科。
二、被告行為後，94年2月2日修正公布刪除刑法第56條連續犯之
    規定，業於95年7月1日施行，此刪除雖非犯罪構成要件之變
    更，但顯已影響行為人刑罰之法律效果，自屬法律有變更，
    依新法第2條第1項規定，比較新、舊法結果，以舊法以一罪
    論相較於新法之數罪併罰對被告較為有利，自應適用較有利
    於被告之行為時法律即舊法論以連續犯（最高法院95年第8
    次刑事庭會議決議參照）。故被告先後多次施用第一級毒品
    海洛因之犯行，時間緊接，犯罪構成要件相同，顯係基於概
    括犯意為之，為連續犯，應依修正前刑法第56條之規定論以
    一施用第一級毒品罪，並加重其刑。其施用前持有之低度行
    為，為施用之高度行為所吸收，不另論罪。又95年6月14日
    被查獲之犯行，雖未經起訴，惟檢察官認與起訴部分有連續
    犯裁判上一罪關係，本院得併予審理，附此敘明。又查被告
    曾受有前揭事實欄所載刑之科刑及有期徒刑之執行完畢，有
    臺灣高等法院被告全國前案紀錄表在卷可稽，其受有期徒刑
    之執行完畢後，5年內再犯本件有期徒刑以上之罪，為累犯
    ，應依修正前刑法第47條之規定遞加重其刑（基於法律不得
    割裂適用之法理，仍應適用舊法）。
三、原審因而予以論罪科刑，固非無見。惟原判決未及審究被告
    95年6月14日被查獲之犯行，自有未洽。檢察官上訴，認被
    告施用毒品成癮，其反覆為之，係刑法上之集合犯，應論以
    一罪，惟查無證據足以證明被告自95年4月23日至6月14日止
    ，有頻繁施用毒品之記錄，自難認其係集合犯，惟被告95年
    6月14日被查獲之犯行，原判決未予併審，檢察官此部分上
    訴，核有理由，自應由本院將原判決予撤銷改判。爰審酌被
    告之素行，施用毒品期間之長短及施用之次數等一切情狀，
    量處有期徒刑1年2月。扣案如主文第二項所示查獲之毒品海
    洛因，應依毒品危害防制條例第18條第1項前段宣告沒收銷
    燬之，用以包裝上述毒品之包裝袋1只及小型塑膠袋4只；為
    被告所有供本案施用第一級毒品海洛因所用之物，業據被告
    供明在卷，爰依修正前刑法第38條第1項第2款之規定宣告沒
    收。
四、併辦意旨另以：被告於95年7月7日上午10時許及下午3時許
    在住處施用毒品海洛因，經警於同日19時30分許，在同上巷
    65-2號前查獲，認被告此部分犯行與起訴部分有集合犯一罪
    關係，移送本院併辦。查本件無集合犯之適用，詳如理由三
    所述，又連續犯之規定，業經修法刪除，自95年7月1日起刑
    法採一罪一罰，是本件被告95年7月7日之犯行與起訴部分並
    無連續犯裁判上一罪關係，本院無法併予審理，應退回移送
    機關另為適當之處理。
五、被告經合法傳喚，無正當理由不到庭，爰不待其陳述，逕行
    判決。
據上論斷，應依刑事訴訟法第369條第1項前段、第364條、第371
條、第299條第1項前段，毒品危害防制條例第10條第1項、第18
條第1項前段，刑法第2條第1項前段、第11條前段，修正前刑法
第56條、第47條，第38條第1項第2款，判決如主文。
本案經檢察官鄭富銘到庭執行職務。
中    華    民    國    95    年    10    月    27    日
                  刑事第十二庭  審判長法  官  蔡永昌
                                      法  官  張正亞
                                      法  官  陳榮和
以上正本證明與原本無異。
如不服本判決，應於收受送達後十日內向本院提出上訴書狀，其
未敘述上訴之理由者並得於提起上訴後十日內向本院補提理由書
（均須按他造當事人之人數附繕本）。
                                      書記官  劉麗芬
中    華    民    國    95    年    10    月    30    日
附錄條文：
毒品危害防制條例第10條第1款
施用第一級毒品者，處 6 月以上 5 年以下有期徒刑。


司法院資訊處製作；財團法人民間司法改革基金會備份。
